【裁判字號】    99,易,2407
【裁判日期】    990817
【裁判案由】    傷害
【裁判全文】
臺灣臺中地方法院刑事判決              99年度易字第2407號
公  訴  人  臺灣臺中地方法院檢察署檢察官
被      告  甲○○即林慶榮）.
上列被告因傷害案件，經檢察官提起公訴（99年度偵字第11656
號），本院判決如下：
    主  文
甲○○傷害人之身體，處拘役伍拾伍日，如易科罰金，以新台幣
壹仟元折算壹日。
    事  實
一、甲○○（原名林慶榮，於民國95年11月17日更名）與乙○○
    為男女朋友關係。98年12月31日晚間7 時50分許，甲○○駕
    駛車牌號碼8833-SH 號自小客車，搭載乙○○行駛於臺中縣
    潭子鄉○○路上，因不滿坐在副駕駛座之乙○○與朋友講電
    話，未予幫忙打電話問路，憤而扭住乙○○之手腕（未成傷
    ）並搶走其手機，乙○○隨即扯下車上衛星導航之電線，雙
    方因而發生爭執。詎甲○○竟基於傷害之犯意，先徒手扭住
    乙○○之手腕，致乙○○之手指不慎刮到車內不明物體，因
    而受有手指開放性傷口之傷害。途中乙○○企圖下車，甲○
    ○又反覆以車門夾住乙○○之大腿，致乙○○因而受有右足
    踝挫傷之傷害。嗣於同日晚間8 時許，甲○○搭載乙○○返
    回位於潭子鄉○○村○鄰○○路○段261巷8弄16號乙○○之住
    處樓下時，甲○○又接續上開傷害之犯意，將乙○○推倒在
    地，再推進上開住處內，以手勒住乙○○脖子並徒手毆打乙
    ○○之臉部、腹部、手臂等處，致乙○○因而受有腦震盪未
    伴有意識喪失、胸壁挫傷、左手手指挫傷及擦傷等傷害。
二、案經乙○○訴由臺中縣警察局豐原分局報告臺灣臺中地方法
    院檢察署檢察官偵查起訴。
    理  由
壹、證據能力之說明：
一、按被告以外之人（包括證人、鑑定人、告訴人、被害人及共
    同被告等）於審判外之陳述雖不符刑事訴訟法第159 條之1
    至之4 等四條之規定，而經當事人於審判程序同意作為證據
    ，法院審酌該言詞陳述或書面陳述作成時之情況，認為適當
    者，亦得為證據；當事人、代理人或辯護人於法院調查證據
    時，知有刑事訴訟法第159 條第1 項不得為證據之情形，而
    未於言詞辯論終結前聲明異議者，視為有前項之同意，同法
    第159 條之5 定有明文。立法意旨在於傳聞證據未經當事人
    之反對詰問予以核實，原則上先予排除。惟若當事人已放棄
    反對詰問權，於審判程序中表明同意該等傳聞證據可作為證
    據；或於言詞辯論終結前未聲明異議，基於尊重當事人對傳
    聞證據之處分權，及證據資料愈豐富，愈有助於真實發見之
    理念，且強化言詞辯論主義，使訴訟程序得以順暢進行，上
    開傳聞證據亦均具有證據能力。
二、本件告訴人乙○○、證人黃清霞（告訴人之母）分別曾於警
    詢及偵查中為陳述，其性質雖屬傳聞證據，惟上開警詢及偵
    查筆錄內容，業經被告甲○○於本院審判程序同意作為證據
    ，且未於言詞辯論終結前對該等筆錄內容異議，依上開規定
    ，是其等於警詢及偵查中之證言應具有證據能力。
貳、實體部分：
一、訊據被告甲○○矢口否認有何傷害犯行，辯稱：伊當天在車
    內要打電話問路，要用乙○○的電話，但是她的電話一直有
    來電，並且跟別人一直講電話，等到她使用完電話，伊叫她
    打電話問路，乙○○不理會，他就把電話拿過來自己打，因
    而發生爭執與拉扯，但在車上時，伊抱著小孩，所以不可能
    毆打乙○○；到她家時，伊也沒有勒住乙○○之脖子並且毆
    打她，不曉得她的傷勢如何而來，反而是乙○○有對他拳打
    腳踢云云。
二、經查，上開犯罪事實，業據被害人即證人乙○○於警詢時證
    稱：當天晚上19時50分許，我在他車上因與朋友講電話，在
    去拜拜的路上，他就不高興強拉我行動電話不讓我講電話，
    一直爭執，在路上停也一直拉扯我，到家時就勒住我脖子並
    毆打我等語（警卷第9頁背面）；嗣於檢察官偵訊時仍證稱：
    98年12月31日晚間19時50分許，在甲○○所駕駛而行駛在台
    中縣潭子鄉○○路的車號8833-SH 號自用小客車內，當時我
    坐在副駕駛座，因為甲○○叫我打電話問路，而我當時在跟
    朋友講電話，沒有理會甲○○，所以他就不爽，先扭我的手
    腕，把我手機搶走，我就將車上衛星導航的線拉下來，他就
    不高興了，就一直把我手扭著，一路開到家，我在路上試圖
    要下車，他就用車門夾住我大腿，反覆夾了好幾次。後來於
    當日20時許，車開到我家之後，在我家樓下，甲○○就把我
    推在地上，直到我家大門，就把我推進入家裡，又以徒手打
    我臉、肚子、手臂等處。當時我母親在家，她有阻止，但是
    甲○○還是一樣毆打我。（診斷證明書手指開放性傷口）是
    甲○○在車上時，扭住我的手腕時，不知道刮到什麼東西受
    傷的；腦震盪是甲○○把我推到地上撞到地上；胸部是甲○
    ○徒手打的；右腳踝是甲○○用汽車門夾傷的；手指挫、擦
    傷都是在家裡面推我造成的等語（見偵查卷第13頁）。核與
    證人黃清霞於警詢及偵查中證述：當天我見甲○○用手勒住
    我女兒脖子並用拳頭毆打她（警卷第11頁背面）；甲○○以
    徒手毆打乙○○身體，甲○○是一陣亂打，當時我有過去勸
    甲○○，但甲○○還是不聽（偵查卷第14頁）之情節亦大致
    相符。
三、被告甲○○固執前揭情詞辯解，惟查：被告自承因不滿告訴
    人未幫忙打電話而與告訴人發生爭執，顯見其確有毆打告訴
    人之動機。另告訴人確實受有手指開放性傷口（未提及併發
    症）、腦震盪未伴有意識喪失、胸壁挫傷、右足踝挫傷、左
    手手指挫傷及擦傷等傷害，復有財團法人佛教慈濟醫院台中
    分院98年12月31日（即案發當日）出具之診斷證明書1 紙在
    卷可稽。而上開診斷證明書所登載告訴人受傷之情形，核與
    告訴人證述其遭被告毆打之情節相符，益證告訴人所言非虛
    。綜上所述，被告辯稱未毆打告訴人云云，顯係卸責之詞，
    不足為採，此外，復有現場照片4 張在卷可參，本件事證明
    確，被告犯行足堪認定。
四、核被告所為，係犯刑法第277條第1項之普通傷害罪。爰審酌
    被告與告訴人為男女朋友關係，竟僅因告訴人不配合打電話
    問路，即仗體型優勢不斷毆打告訴人，惡性非輕，且未與告
    訴人達成和解，雖告訴人所受傷害非重，惟被告犯罪後始終
    否認犯行，未有表達悔悟之意，於犯罪後態度尚無從為其有
    利之考量等一切情狀，量處如主文所示之刑，並諭知易科罰
    金之折算標準。
據上論斷，應依刑事訴訟法第299 條第1項前段，刑法第277條第
1項、第41條第1項前段，刑法施行法第1條之1第1項、第2項前段
，判決如主文。
中    華    民    國    99    年    8     月    17    日
                  刑事第六庭  法  官  高英賓
以上正本證明與原本無異。
如不服本判決應於收受判決後10日內向本院提出上訴書狀，並應
敘述具體理由；其未敘述上訴理由者，應於上訴期間屆滿後20日
內向本院補提理由書（均須按他造當事人之人數附繕本）「切勿
逕送上級法院」。
                              書記官  司立文
中    華    民    國    99    年    8     月    17    日
附錄論罪科刑法條：
中華民國刑法第277 條
（普通傷害罪）
傷害人之身體或健康者，處3年以下有期徒刑、拘役或1千元以下
罰金。
犯前項之罪因而致人於死者，處無期徒刑或7 年以上有期徒刑；
致重傷者，處3 年以上10年以下有期徒刑。

司法院資訊處製作；財團法人民間司法改革基金會備份。
